臺灣高雄地方法院刑事判決
111年度簡上字第231號
上  訴  人  
即  被  告  王福忠


指定辯護人  本院公設辯護人林易志
上列上訴人即被告因毒品危害防制條例案件，不服本院高雄簡易
庭111年度簡字第1629號民國111年6月24日第一審刑事簡易判決
（聲請簡易判決處刑案號：111年度毒偵字第1234號），提起上
訴，本院管轄之第二審合議庭判決如下：
    主      文
上訴駁回。
    事實及理由
一、本案經本院合議庭第二審審理結果，認第一審（下稱原審）
    簡易判決認事用法均無違誤，量刑亦屬妥適，應予維持。本
    判決之事實、證據及理由，除證據部分另補充「衛生福利部
    藥品仿單查詢平台查詢結果」（簡上字卷第63至66頁），其
    餘爰均引用原審簡易判決之記載（如附件）。又本判決依司
    法院「刑事裁判書類簡化原則」製作，證據能力部分因當事
    人均不爭執，得不予說明，附此敘明。
二、上訴人即被告王福忠上訴意旨略以：被告只是服用感冒藥，
    未服用毒品，所服用的是國安感冒藥，我確定在警察幫我驗
    尿前沒有吸毒，爰上訴請求撤銷原判決，改諭知無罪等語。
三、上訴之判斷
（一）被告雖以前詞上訴置辯，並提出載有「國安（大）」等字
      樣之收據1紙為憑（見簡上字卷第61頁），惟：安非他命
      及甲基安非他命係國內禁止醫療使用之第二級毒品，經衛
      生福利部核可上市之藥品均不含安非他命及甲基安非他命
      成分，業經原審論敘綦詳；而國安感冒液是為衛生福利部
      以衛署藥製字第022716號核可之藥品，並有上開藥品仿單
      查詢平台查詢結果在卷可稽，依上應不含安非他命及甲基
      安非他命成分。果爾，應足認縱被告確有於為警採驗尿液
      前服用上開感冒藥，其尿液檢驗亦不至因此呈現甲基安非
      他命陽性之結果（見原審所援尿液檢體採集送驗紀錄表、
      尿液檢驗報告），本件應確堪認被告有於原審簡易判決書
      所載之時、地，施用如原審簡易判決所載之第二級毒品。
      被告上辯，不能遽採。    
（二）按關於刑之量定，係實體法上賦予法院得為自由裁量之事
      項；又法官須依據法律獨立審判，不受任何干涉，憲法第
      80條定有明文。為適應此憲法誡命，確保法官不受制度外
      且內之不當干涉，原審法院就同一犯罪事實與情節，於量
      刑時，若已斟酌刑法第57條各款所列情狀，且非顯然有裁
      量逾越或裁量濫用之違法情事，上訴審法院對原審法院依
      其職權行使所量定之刑，如別無其他加重或減輕之原因，
      原則上即應予尊重，不得遽指為違法（最高法院75年台上
      字第7033號、72年台上字第6696號、105年度台上字第140
      5號、85年度台上字第2446號、臺灣高等法院106年度上易
      字第409號判決意旨綜參考）。而查本件原審已就刑法第5
      7條各款所列科刑時應審酌之情狀詳予斟酌，並於其判決
      理由中加以說明，此核其刑罰裁量職權之行使，又無逾越
      法定刑範圍或顯然失當、或予濫用權限之情形，依上說明
      ，即難遽認其量刑有何不當。
（三）綜上，是被告上訴為無理由，應予駁回。
據上論斷，依刑事訴訟法第455條之1第1項、第3項、第368條、
第373條，判決如主文。
本案經檢察官吳協展聲請簡易判決處刑，檢察官邱柏峻到庭執行
職務。
中　　華　　民　　國　　111 　年　　11　　月　　9 　　日
                  刑事第十四庭    審判長法  官  吳書嫺 

                                        法  官  胡慧滿

                                        法  官  林軒鋒
以上正本證明與原本無異。
不得上訴。
中　　華　　民　　國　　111 　年　　11　　月　　9 　　日
                                        書記官  李偲琦
附件：
臺灣高雄地方法院刑事簡易判決
                                    111年度簡字第1629號
聲  請  人  臺灣高雄地方檢察署檢察官
被　　　告　王福忠　男　民國00年00月00日生
　　　　　　　　　　身分證統一編號：Z000000000號
　　　　　　　　　　住○○市○○區○○○路000巷0弄00號
上列被告因毒品危害防制條例案件，經檢察官聲請以簡易判決處
刑（111 年度毒偵字第1234號），本院判決如下：
    主      文
王福忠施用第二級毒品，處有期徒刑貳月，如易科罰金，以新臺
幣壹仟元折算壹日。
    事實及理由
一、王福忠前於民國108 年間，因施用毒品案件，經本院以110
　　年度毒聲字第613 號裁定送觀察、勒戒後，認無繼續施用毒
    品之傾向，於110 年10月7 日執行完畢釋放出所。詎其仍不
    思戒除毒癮，明知甲基安非他命為毒品危害防制條例所列之
    第二級毒品，依法不得持有、施用，竟仍基於施用第二級毒
    品甲基安非他命之犯意，於111 年1 月10日13時40分為警採
    尿時起回溯72小時內之某時（不含公權力拘束時間），在我
    國境內不詳地點，以不詳方式施用第二級毒品甲基安非他命
    1 次。嗣其於111年1月10日13時40分許，因其為毒品調驗人
    口而經警方通知到場採尿送驗後，結果呈甲基安非他命陽性
    反應，而悉上情。
二、證據名稱：    　
  ㈠被告王福忠於警詢及偵查中之供述。
  ㈡應受尿液採驗人尿液檢體採集送驗紀錄表、正修科技大學超
    微量研究科技中心尿液檢驗報告。
　㈢衛生福利部食品藥物管理署108 年1 月21日FDA 管字第10890
    01267號函。
三、訊據被告固坦認本件送驗尿液為其於前揭時、地親自排放並
    封緘一情，惟矢口否認有何施用第二級毒品之犯行，辯稱：
    我沒有施用毒品，經我回想，採尿前我有服用3 瓶感冒糖漿
    ，是否與尿液採驗結果有關云云。惟查，被告於111 年1
　　月10日13時40分經採尿送驗後，檢驗機構係依據酵素免疫分
    析法為初步檢驗，並以液相層析串聯式質譜法為確認檢驗後
    ，被告之尿液確呈甲基安非他命陽性反應一情，有前開尿液
    檢驗報告在卷可稽。而依毒品檢驗學上之常規，尿液中含毒
    品成分反應所使用之檢驗方法，對於受檢驗者是否確有施用
    毒品行為之判斷，在檢驗學常規上恆有絕對之影響，其以酵
    素免疫分析或薄層定性分析等方式為初步篩檢者，因具有相
    當程度偽陽性之可能，如另以氣（液）相層析串聯式質譜分
    析等較具公信力之儀器為交叉確認，出現偽陽性反應之機率
    極低，而足據為對涉嫌人不利之認定，此為邇來我國實務所
    肯認，亦係本院執行職務所知悉之事項。參以被告尿液經檢
    出安非他命、甲基安非他命之數值，分別為183ng/ml、766n
    g/ml，高出甲基安非他命確認檢驗閥值（甲基安非他命為50
    0ng/ml，且安非他命大於或等於100ng/ml），據此，被告於
    採尿前確有施用甲基安非他命之事實至為明灼。再關於毒品
    施用後於尿液中可檢出之時限，與服用劑量、服用頻率、尿
    液採集時間點、個案體質與代謝情況等因素有關，因個案而
    異，而依文獻資料，尿液中可檢出之時限，甲基安非他命及
    安非他命為2 至3 日等情，業經衛生福利部食品藥物管理署
    （下稱衛福部食藥署）以108 年1 月21日FDA 管字第108900
    1267號函示在案；又安非他命及甲基安非他命係國內禁止醫
    療使用之第二級毒品，經衛福部核可上市之藥品均不含安非
    他命及甲基安非他命成分一節，亦有上開函文可參。是以，
    被告前揭採集之尿液，既經如上所述之雙重檢驗過程，已可
    排除偽陽性反應之可能，且由衛福部食藥署上開函示內容，
    可知服用市售藥品並不會使被告之尿液呈現甲基安非他命陽
    性反應，並足可推算被告係於前開為警採尿時起回溯72小時
    內，有施用第二級毒品甲基安非他命之行為無訛。被告上開
    所辯，顯係事後卸責之詞，不足採信。又被告於110 年12月
    1 日至111 年1月10日間並無入出境之紀錄，有入出境資訊
    連結作業資料在卷可稽，可認被告係於我國境內之不詳地點
    為上開施用第二級毒品行為。從而，本件事證明確，被告犯
    行堪予認定，應依法論罪科刑。
四、查被告前因施用毒品案件，經本院裁定送觀察、勒戒後，認
    無繼續施用毒品之傾向，於110 年10月7日執行完畢釋放出
    所，有臺灣高等法院被告前案紀錄表附卷可稽，其於上開觀
    察、勒戒執行完畢釋放後之3 年內再為本件施用毒品之犯行
    ，依毒品危害防制條例第23條第2 項規定，自應依法追訴。
    是核被告所為，係犯毒品危害防制條例第10條第2 項之施用
    第二級毒品罪。被告施用前持有第二級毒品之低度行為，為
    其後施用之高度行為所吸收，不另論罪。本院審酌被告於接
    受觀察勒戒處遇程序後，僅經過3 個月左右即又犯下本件施
    用第二級毒品之犯行，顯見其並無戒絕毒癮之決心，其本次
    施用毒品之犯行自應給予相應期間之徒刑，以加強其矯治自
    己施用毒品行為之決心，復審酌被告施用毒品除戕害自身健
    康外，對於社會治安亦存在不容輕忽之負面影響，以及被告
    於警詢時自陳係國中畢業之教育程度、擔任臨時工暨所述家
    庭經濟狀況，並考量被告犯後否認犯行之犯後態度等一切具
    體情狀，爰量處如主文所示之刑，並諭知易科罰金之折算標
    準。
五、依刑事訴訟法第449 條第1 項前段、第3 項、第454 條第1
    項，毒品危害防制條例第10條第2 項，刑法第11條前段、第
    41條第1 項前段，逕以簡易判決處刑如主文。
六、如不服本判決，得自收受本判決書送達之日起20日內，向本
    院提起上訴狀（須附繕本及表明上訴理由），上訴於本院管
    轄之第二審合議庭。
本案經檢察官吳協展聲請以簡易判決處刑
中　　華　　民　　國　　111 　年　　6 　　月　　24　　日
                        高雄簡易庭  法  官  陳芸珮